臺灣臺北地方法院刑事判決
111年度審交易字第279號
公  訴  人  臺灣臺北地方檢察署檢察官
被      告  張元碩


選任辯護人  呂紹宏律師
            簡羽萱律師
            吳益群律師            
被      告  黃柏文




上列被告因過失重傷害案件，經檢察官提起公訴（111年度調偵
字第142號），本院判決如下：
    主  文
本件公訴不受理。
    理  由
一、公訴意旨如附件起訴書之記載。
二、按告訴乃論之罪，告訴人於第一審辯論終結前，得撤回其告
    訴，又告訴經撤回者，應諭知不受理之判決，並得不經言詞
    辯論為之，刑事訴訟法第238條第1項、第303條第3款、第30
    7條分別定有明文。
三、經查，本件告訴人張之中告訴被告張元碩、黃柏文2人過失
    致重傷害案件，檢察官認被告2人均係犯刑法第284條後段之
    過失致重傷害罪嫌，依刑法第287條前段規定，須告訴乃論
    。茲告訴人於民國111年9月21日具狀撤回告訴，不再訴究等
    情，有刑事撤回告訴狀2紙（見本院卷第137、139頁）在卷
    可稽，揆諸上開規定，本件爰不經言詞辯論，逕為諭知不受
    理之判決。
據上論斷，應依刑事訴訟法第303條第3款、第307條，判決如主
文
本案經檢察官白勝文提起公訴，檢察官吳春麗到庭執行職務。 
中　　華　　民　　國　　111 　年　　9 　　月　　22　　日
　　　　　　　　　刑事第二十一庭法　官　倪霈棻
以上正本證明與原本無異。
如不服本判決應於收受送達後20日內向本院提出上訴書狀，並應
敘述具體理由；其未敘述上訴理由者，應於上訴期間屆滿後20日
內向本院補提理由書（均須按他造當事人之人數附繕本）「切勿
逕送上級法院」。告訴人或被害人如對於本判決不服者，應具備
理由請求檢察官上訴，其上訴期間之計算係以檢察官收受判決正
本之日期為準。 因疫情而遲誤不變期間，得向法院聲請回復原
狀。
　　　　　　　　　　　　　　　　書記官　蔡旻璋
中　　華　　民　　國　　111 　年　　9 　　月　　23　　日
附件：
臺灣臺北地方檢察署檢察官起訴書
                                    111年度調偵字第142號
　　被　　　告　張元碩　○　00歲（民國00年00月00日生）
　　　　　　　　　　　　住○○市○○區○○街00號0樓
　　　　　　　　　　　　國民身分證統一編號：Z000000000號
　　選任辯護人　吳益群律師
　　          　顏名澤律師
　　          　黃仕翰律師（已解除委任）
                簡羽萱律師              　
　　被　　　告　黃柏文　○　00歲（民國00年0月0日生）
　　　　　　　　　　　　住○○市○○區○○路0段000巷0弄
　　　　　　　　　　　　00號0樓
　　　　　　　　　　　　居○○市○○區○○○路000巷0號0
　　　　　　　　　　　　樓
　　　　　　　　　　　　國民身分證統一編號：Z000000000號
　　選任辯護人　吳恆輝律師
　　          　李聖鐸律師（已解除委任）
上列被告因過失傷害案件，業經偵查終結，認應提起公訴，茲將
犯罪事實及證據並所犯法條分敘如下：
　　　　犯罪事實
一、張元碩與黃柏文及張之中於民國109年11月5日17時57分許，
    分別騎乘車號000-0000號、000-0000號、000-000號普通重
    型機車，沿臺北市信義區信義路5段由東往西方向行駛於第1
    車道，行經信義路5段與松智路口時，張元碩騎乘於前方，
    張之中次之，黃柏文則在後。張元碩通過路口時，因第1車
    道為禁行機車車道，且路口有警車值勤，原應注意除遇突發
    狀況必須減速外，不得任意驟然減速、剎車或於車道中暫停
    ，竟於車道中驟然減速，致未保持適當距離之張之中由後追
    撞，黃柏文因未注意車前狀況，再由後追撞張之中車輛，致
    張之中人車倒地，受有左側轉子下骨折及左側近端肱骨骨折
    之傷害。經治療後迄今行走困難，左肩活動受限，因傷及髖
    部、肩部而生身體及健康重大不治之重傷害結果。
二、案經張之中告訴及臺北市政府警察局信義分局報告偵辦。
　　　　證據並所犯法條
一、證據清單及待證事實：
編號 證　據　清　單　　 待　證　事　實　　　 一 被告張元碩於警詢及偵查中之供述　　　　　　　　 坦承在事故路口欲由第1車道邊往右變換車道，即遭告訴人車輛撞擊之事實。　　　　　 二 被告黃柏文於警詢及偵查中之供述　　　 辯稱事故發生時已盡注意能事，但事出突然，實無法避免撞擊告訴人云云 三 告訴人張之中於偵查中之證述 全部犯罪事實。 四 道路交通事故現場圖、補充資料表、交通事故談話紀錄表、交通事故調查報告表（一）、（二）、現場蒐證及車損照片列印頁 全部犯罪事實。 五 被告黃柏文車輛行車紀錄器錄影檔案光碟 被告張元碩貿然煞車，告訴人自後追撞後，被告黃柏文再追撞之事實。 六 臺北市交通事件裁決所車輛行車事故鑑定會鑑定意見書、覆議意見書　 被告張元碩貿然煞車為肇事主因、被告黃柏文未注意車前狀況為肇事次因等事實。　 七 臺北醫學大學附設醫院證明書2紙 告訴人受有左側轉子下骨折及左側近端肱骨骨折之傷害，現左肩活動動受限、左髖不良於行之事實。 
二、核被告2人所為，均係犯刑法第284條後段之過失傷害致重傷
    罪嫌。
三、依刑事訴訟法第251條第1項提起公訴。
　　此　致
臺灣臺北地方法院
中　　華　　民　　國　 111　　年　　3 　　月　　29　　日
　　　　　　　　　　　　　　　檢　察　官　白勝文
本件正本證明與原本無異
中　　華　　民　　國　 111　　年　　4 　　月　　14　　日
　                          　書　記　官  鍾昕陽　
附錄本案所犯法條全文 
中華民國刑法第284條
因過失傷害人者，處1年以下有期徒刑、拘役或10萬元以下罰金
；致重傷者，處3年以下有期徒刑、拘役或30萬元以下罰金。